- ahaba2601@gmail.com
- 2 Place Du 8 Mai 1945 Les Mureaux (78130)
- Permis B
- La Défense, Cergy, Paris
- 06 86 50 38 60
- Marié avec enfants
- 🗖 Télétravail ou présentiel

Langues

Anglais

lu, écrit, parlé

Atouts

Relationnel, Partage Travail d'équipe

Centres d'intérêt

Fitness, football Chant, écriture

Réseaux sociaux

in @HABA Ahmed

Ahmed HABA

Technicien Informatique niveau 2/3

Ma volonté d'apprendre, mon adaptation aux nouvelles technologies et ma capacité à travailler en équipe pour atteindre les objectifs fixés, sont des atouts que je compte mettre à votre service afin de satisfaire les différents besoins du métier. Je suis convaincu que ma solide expérience et mon engagement vers l'excellence opérationnelle font de moi un candidat idéal.

Expériences professionnelles

• Référent Technique Support informatique niveau 2/3

De janvier 2022 à janvier 2024 Société Générale France

Installation, maintenance et sécurisation du système d'exploitation

Installation et configuration Input Director

Configuration et réparation Profil Windows

Support poste de travail N2 & N3

Incident: Troubleshooting et résolution

Création et suppression clé de registre

Vérification du bon fonctionnement des GPO

Vérification des licences Azure AD

Conformité des postes de travail dans Intune MEM & MDM

Création Cluster et ajout de poste depuis la console EVIDIAN

Exploitation des logs pour Troubleshooting

Participation aux réunions pour trouver solutions aux problèmes à gros impacts

Assistance utilisateurs salle des marchés : installation et dépannage (Bloomberg...)

Ajouts Droits et suppression RDP

Attribution des droits sur des dossiers spécifiques

Gestion des comptes et OU dans l'AD

Gestion des escalades avec l'Inde (en anglais)

Windows 10 Office 365

Support applications 800 applications métiers (Bloomberg, Eikon...)

Suivi et mise à jour outil ticketting (ITSM)

Support proximité utilisateurs GBIS

Gestion des problèmes (recherche de récurrences, identification d'un workaround, recherche de

la route cause, mise en place d'une action pour solutionner le problème).

Coordinateur support niveau 2

De mai 2020 à janvier 2022 ministère de la transition écologique La Défense

Gestion d'une équipe de 3 techniciens Dispatching des incidents Intervention Incidents complexes ou longs

Dépannage a distance en prise en main a distance (VNC, Dameware...)

Technicien Niveau 2

De juin 2017 à avril 2020

Missions Interims - Mairie de MLV- (MERCEDES-UFF-CRMA-SAFRAN) Paris

Qualification, diagnostic et résolution des demandes par téléphone et mail Configuration pc fxe et portable (Wif/3G/4G, VPN, lecteur réseau, imprimante réseau/locale)

Attribution de droits réseaux et messagerie (Exchange)

Création Boites aux lettres

Dépannage à distance en prise en main à distance (VNC, Dameware...)

Prise en charge SAV (imprimante HP, RICOH, et toner)

Satisfaction utilisateur et mise à jour de la base de connaissance

Mise en place de procédures et de scripts (batch)

Technicien niveau 2 -

D'avril 2015 à mai 2017 NEOPOST – DASSAULT AVIATION (Steria) Paris

Qualification, diagnostic et résolution des demandes par téléphone et mail Configuration pc fixe et portable (Wifi/3G/4G, VPN, lecteur réseau, imprimante réseau/locale)

Attribution de droits réseaux et messagerie (Exchange)

Création Boites aux lettres

Dépannage à distance en prise en main à distance (VNC, Dameware...)

Prise en charge SAV (imprimante HP, RICOH, et toner)

Satisfaction utilisateur et mise à jour de la base de connaissance

Mise en place de procédures et de scripts (batch)

Expériences professionnelles

Anlyste d'exploitation

De 2012 à 2015 BOUYGUES TELECOM -GDF SUEZ - FRANCE TELEVISION (Steria) Paris

Windows 7, Winserver 2008, UltraVNC,VTOM, Solaris, NAGIOS, PATROL, CITRIX

Installer et mettre en place un système ou un outil de production

Pratiquer les tests avant l'intégration

Gérer les incidents et demandes d'exploitation

Optimiser et automatiser l'exploitation de nouvelles applications.

Participer à la rédaction de procédures de production et d'exploitation ou les valide Gérer les incidents d'exploitation et assurer la maintenance.

Assurer la disponibilité et la sécurité de l'exploitation.

Administrateur polyvalent Windows/Unix

De janvier 2010 à mai 2011 DASSAULT (Steria) Saint-Cloud

Windows XP, Office 2003, AIX

Création de profil unix

Gestion des droits

Création de partage SAMBA

Création de procédures

Création de scripts sous AIX

Création de compte windows

Gestion des droits utilisateur

Gestion de dossier et partage

Gestion de demandes VIP

Analyste d'exploitation

De 2008 à 2010 SFR (Steria) Paris

Windows 7, Winserver 2008, UltraVNC,VTOM, Solaris,

NAGIOS, PATROL, CITRIX

Installer et mettre en place un système ou un outil de production

Pratiquer les tests avant l'intégration

Gérer les incidents et demandes d'exploitation

Optimiser et automatiser l'exploitation de nouvelles applications.

Participer à la rédaction de procédures de production et d'exploitation ou les valide Gérer les incidents d'exploitation et assurer la maintenance.

Assurer la disponibilité et la sécurité de l'exploitation.

Technicien Helpdesk

De 2005 à 2008 Steria Paris

Traitement des incidents reçus par appel ou par mail. et escalade

Windows 2000, Office 97

Réinitialisation des comptes

Mise en place de procédures

Pilote d'xploitation

De 2003 à 2005 Interims (Ford-EDF) Paris

Surveiller les remontées d'anomalies par les alarmes et créer des tickets à escalader aux équipes concernées

IPLABEL, NAGIOS

Technicien Niveau 2 administrateur

De février 2002 à 2003 CDC - Orange Paris

Qualification, diagnostic et résolution des demandes par téléphone et mail

Configuration pc fixe et portable (VPN, lecteur réseau, imprimante réseau/locale)

Attribution de droits réseaux et messagerie (Exchange)

Création Boites aux lettres

Dépannage à distance en prise en main à distance (VNC, Dameware...)

Prise en charge SAV (imprimante HP, RICOH, et toner)

Respect SLA et degré d'urgence/priorité

Satisfaction utilisateur et mise à jour de la base de connaissance

Mise en place de procédures et de scripts (batch)

Responsable Cyber

De 2000 à 2002 Mairie Les Mureaux

Windows 7

Gestion de planning

Accompagnement des utilisateurs

Maintenance préventive et curative

Formation des utilisateurs

Diplômes et Formations

MS-102 Administrateur

Décembre 2023 ORSYS France

Analyste d'exploitation

Décembre 2009 Ib Formation France Oracle Unix & Admin ; VTOM Windows client et server

Technicien Supérieur Informatique

De septembre 1999 à août 2000 AFPA France